【裁判字號】    99,易緝,22
【裁判日期】    990326
【裁判案由】    毒品危害防制條例
【裁判全文】
臺灣臺北地方法院刑事判決            99年度易緝字第22號
公  訴  人  台灣台北地方法院檢察署檢察官
被      告  甲○○
上列被告因違反毒品危害防制條例案件，經檢察官提起公訴（97
年度毒偵字第1037號），本院判決如下：
    主  文
甲○○施用第二級毒品，累犯，處有期徒刑肆月，如易科罰金，
以新台幣壹仟元折算壹日。扣案之第二級毒品甲基安非他命參包
（合計驗餘淨重零點壹肆壹捌公克），沒收銷燬之。
    事  實
一、甲○○前於民國95年間，因施用毒品案件，經法院裁定送觀
    察、勒戒後，於96年5 月28日因無繼續施用傾向執行完畢釋
    放。詎於前開觀察勒戒執行完畢釋放後之5 年內，復基於施
    用第二級毒品甲基安非他命之犯意，於97年3 月6 日19時許
    回溯96小時內，在台北縣新店市○○路某處，以燒烤吸食煙
    霧方式，施用甲基安非他命1 次。嗣於97年3 月6 日19時許
    ，為警在台北縣新店市○○街10之1 號旁工寮查獲，並扣得
    甲基安非他命3 包（合計驗餘淨重0.1418公克），經警採尿
    送驗結果，呈安非他命、甲基安非他命陽性反應。
二、案經台北縣政府警察局中和分局報告台灣台北地方法院檢察
    署檢察官偵查起訴。
    理  由
一、被告甲○○對於公訴人所提之證據資料及以下本院作為判斷
    依據之各項證據資料，均同意或不爭執其證據能力，本院審
    酌該等言詞供述及書面作成時之情況認為適當，均無不宜作
    為證據之情事，依刑事訴訟法第159 條之5 規定，均得作為
    證據。
二、上開事實，業據被告坦承不諱，且其為警採集之尿液送驗結
    果，呈甲基安非他命陽性反應，此有台灣檢驗科技股份有限
    公司濫用藥物檢驗報告、台北縣政府警察局中和分局毒品案
    犯罪嫌疑人姓名及代碼對照表、查獲照片9 張附卷可稽，又
    扣案之毒品3 包（合計驗餘淨重0.1418公克），經送鑑定結
    果含甲基安非他命成分，有交通部民用航空局航空醫務中心
    毒品鑑定書在卷可稽，復有扣押物品目錄表在卷可參。足見
    被告自白與事實相符，應可採信。本件事證明確，被告犯行
    洵堪認定。
三、核被告所為，係犯毒品危害防制條例第10條第2 項之施用第
    二級毒品罪。被告持有毒品之低度行為，為施用之高度行為
    所吸收，不另論罪。被告前因恐嚇案件，經本院以92年度訴
    字第1038號判決判處有期徒刑6 月確定，於93年10月27日易
    科罰金執行完畢，有台灣高等法院被告前案紀錄表在卷可按
    ，其受有期徒刑之執行完畢後，5 年以內故意再犯本件有期
    徒刑以上之罪，為累犯，依刑法第47條第1 項之規定加重其
    刑。爰審酌被告經送觀察勒戒，猶不知悔改，再施用毒品，
    戕害自身健康，於偵查、審理伊始否認犯行，嗣後始坦承犯
    行等一切情狀，量處如主文所示之刑，並諭知易科罰金之折
    算標準。扣案之甲基安非他命3 包（合計驗餘淨重0.1418公
    克）屬第二級毒品，依毒品危害防制條例第18條第1 項前段
    規定，沒收銷燬之。至分裝勺2 支，被告否認為其所有，復
    無證據可認係被告所有，爰不諭知沒收。
據上論斷，應依刑事訴訟法第284 條之1 、第299 條第1 項前段
，毒品危害防制條例第10條第2 項、第18條第1 項前段，刑法第
11條、第47條第1 項、第41條第1 項前段，判決如主文。
本案經檢察官高維駿到庭執行職務
中    華    民    國    99    年    3     月    26    日
                  刑事第七庭    法      官  林欣苑
上正本證明與原本無異。
如不服本判決應於收受送達後10日內向本院提出上訴書狀，並應
敘述具體理由；其未敘述上訴理由者，應於上訴期間屆滿後20日
內向本院補提理由書（均須按他造當事人之人數附繕本）「切勿
逕送上級法院」。
                                書  記  官  劉英芬
中    華    民    國    99    年    3     月    29    日
附錄所犯法條
毒品危害防制條例第10條
施用第一級毒品者，處6 月以上5 年以下有期徒刑。
施用第二級毒品者，處3 年以下有期徒刑。

司法院資訊處製作；財團法人民間司法改革基金會備份。
